---
title: "Lösung Zettel 2"
output: html_document
date: "2023-06-01"
---

```{r setup, include=FALSE}
knitr::opts_chunk$set(echo = TRUE)
library(brms)
set.seed(42)
```

## Aufgabe 1

Lade zun ̈achst den Datenrahmen df spacebar aus dem Paket `bcogsci`.

```{r, dataload}
library(bcogsci)
data("df_spacebar")
```

---

#### a)
Es ist immer eine gute Idee, Daten grafisch darzustellen, bevor man etwas anderes tut; plotte die Daten. 
(Unsere Response ist ”t”).

#### Lösungsansatz:
 - Histogram der Response Variable
 - Line/Dot-Plot der Daten
 
```{r, loesung_a}
par(mfrow = c(1, 2)) # zwei Grafiken in einer Figure
hist(df_spacebar$t)
plot(df_spacebar$t)
```

---

#### b)
Fitte ein Intercept Model auf den Daten mit Hilfe des brms Packages. 
t sei dabei die Response. 
Die Angenommene Verteilungsfamilie für t ist die Normalverteilung (`gaussian()`). 
Unterstelle erst einmal uninformative Prior: Für den Intercept $Uniform(0, 600)$ und Sigma $Uniform(0, 20)$.
Setze die Iterationen auf 50 und das warumup auf 25. 
Konvergiert das Model? 
Woran erkennst du es? \textit{Hint: Anhand des R Outputs und eines Model Plots.}

#### Lösungsansatz:
```{r, message=FALSE, loesung_b, cache=TRUE, results='hide', warning=FALSE}
model_b = brm(t ~ 1,    # Intercept: 1
              family = gaussian(),
              prior =
                  c(
                    prior(uniform(0,600), lb = 0, ub = 600, class = Intercept),
                    prior(uniform(0,20), lb = 0, ub = 20, class = sigma)
                  ),
              warmup = 25,
              iter = 50,
                data = df_spacebar
              )
```

Model Ergebnisse anschauen

```{r}
model_b
```

Analyse des Models
```{r}
plot(model_b)
```

Wir sehen hier ein Problem mit den "Catapilar" Plots. Die Graphen liegen nicht übereinander. 
Es bedeutet, dass wir hier keine Konvergenz beobachten. Die Anzahl der Iterationen reicht scheinbar nicht aus.

---

#### c)
Fitte das gleiche Modell, verändere nur die Anzahl der Iterationen auf 2000 und die Warmup auf 1000. 
Unterstelle für den Intercept einen Prior $Uniform(0, 60000)$ und einen Sigma Pior $Uniform(0, 2000)$. 
Konvergiert das Model? Woran machst du diese Entscheidung fest?

#### Lösungsansatz:
```{r, loesung_c, message=FALSE, cache=TRUE, results='hide', warning=FALSE}
model_c = brm(t ~ 1,    # Intercept: 1
              family = gaussian(),
              prior =
                  c(
                    prior(uniform(0,600), lb = 0, ub = 600, class = Intercept),
                    prior(uniform(0,20), lb = 0, ub = 20, class = sigma)
                  ),
                data = df_spacebar
              )
```
Model Ergebnisse anschauen

```{r}
model_c
```

Analyse des Models
```{r}
plot(model_c)
```

Wir beobachten Konvergenz! Allerdings sehen wir, dass der Prior für das Sigma vielleicht nicht wirklich gut gewählt worden ist.

---

#### d)
Wähle unter Berücksichtigung von Normalverteilung der Daten, einen Prior der besser zu den Daten passt. 
Überlege einen vernünftigen Satz von Prior für $\mu$ und $\sigma$. 
Begründe wie du auf diese Auswahl kommst. 
Es gibt hier keine richtige Antwort! \textit{Die Grafik aus a) kann euch helfen einen Entscheidung zu treffen.}

#### Lösungsansatz:

 - Wir beobachten keine negativen Werte.
 - 
 
```{r}
summary(df_spacebar$t)
mean(df_spacebar$t); sd(df_spacebar$t)
```

```{r, loesung_d, message=FALSE, cache=TRUE, results='hide', warning=FALSE}
model_d = brm(t ~ 1,    # Intercept: 1
              family = gaussian(),
              prior =
                  c(
                    prior(normal(168,30), class = Intercept),
                    prior(normal(0,30), class = sigma)
                  ),
                data = df_spacebar
              )
```

```{r}
model_d
```

Analyse des Models
```{r}
plot(model_d)
```

---

#### e)
Nutze die von dir aufgestellten Prior um das neue Model zu fitten. 
Wenn du die Modellergebnisse vergleichst was fällt dir auf? \textit{Hint: die summary() des Modells ist immer ein guter Startpunkt.}

#### Lösungsansatz:
```{r, loesung_e}

```

---

#### f)
Kannst du aussagekräftige Priors finden, die den Posterior in spürbarer Weise beeinflussen ? 
(verwende  Normalverteilungen für Priors, keine gleichmäßigen Priors) 
Auch hier gibt es keine richtigen Antworten. 
Möglicherweise musst du mehrere verschiedene Priors ausprobieren, bevor du den Posterior merklich beeinflussen können. 
\textit{Wiederholung: Aussagekräfte Prior: Prior die ''Wissen'' in die Analyse bringen. Z.B Weißt du vorher schon wo der Mittelwert sein müsste? Wie ist die Varianz?}

#### Lösungsansatz:
```{r, loesung_f}

```

---

#### g)
Erzeuge auf der Grundlage dieses neuen Priors ein Modell und zeige die Posterior Predictive Verteilungen und plotte sie. 
\textit{Tipp: Das R-Package bayesplot hat nützliche Funktionen.}

#### Lösungsansatz:
```{r, loesung_g}

```