---
title: "Uebungszettel 5"
output: html_document
date: "2023-06-16"
---

```{r setup, include=FALSE}
knitr::opts_chunk$set(echo = TRUE)
library(lavaan)
```

## 1. Aufgabe 

### (a)
Einlesen der Daten
```{r, cache=T}
data(PoliticalDemocracy)
```

### (b)
Anschauen der Daten
```{r, cache=T}
head(PoliticalDemocracy)
summary(PoliticalDemocracy)
```

### (c)
Covariance der erklärenden Variablen anschauen
```{r, cache=T}
cov(PoliticalDemocracy[c("x1", "x2", "x3")])
```

### (d)
Baue ein einfaches lineares Modell in dem die Größe `y1` durch `x1`, `x2` und `x3` erklärt wird.
Baue das selbe Modell mit dem Package `lavaan`. Vergleiche beide Modelle was kannst du erkennen?
Gehe auf mögliche Unterschiede ein.

Bauen der Modelle
```{r, cache=T}
m_lm <- lm(y1 ~ 1 + x1 + x2 + x3, data = PoliticalDemocracy)
m_gleichung <- 'y1 ~ 1 + x1 + x2 + x3'
m_1 <- sem(m_gleichung, 
             data=PoliticalDemocracy)
```

Vergleich der Modellergebnisse
```{r, cache=T}
summary(m_lm)
summary(m_lavan)
```

Lösung

 - Auch wenn beide Modelle ein Intercept annehmen gibt das SEM keinen aus.
 - Die Schätzer für die Std. Error sind ungleich. 
    - Grund LM nutzt LS-Schätzung, und SEM die ML Methode. Der ML Std. Schätzer ist verzerrt (bias).
    

### (e)
Lasst uns unterstellen, dass neben dem y1 auch y2 und y3 jeweils durch die drei X Variablen erklärt werden soll.
Erstelle nun ein Multivariates SEM Modell.

```{r, cache=T}
m_gleichung <- 'y1 ~ 1 + x1 + x2 + x3
                y2 ~ 1 + x1 + x2 + x3
                y3 ~ 1 + x1 + x2 + x3'
m_2 <- sem(m_gleichung, 
             data=PoliticalDemocracy)
summary(m_2)
```

### (f)
Die SEM Modelle fitten automatisch Covarianzen auf die Modelle, gehe davon aus, dass du mehr weißt als der PC und eine eigene Covarianz Struktur auf die Residuen aufstellen willst. 
Du nimmst an, dass die Covarianz Struktur wie folgt ist:
 
 - Es gibt eine Covarianz Beziehung zwischen y1 und y3 und
 - Es gibt eine zweite y2 auf y1 OHNE y3
 
Vergleich die Modelle aus (e) und (f) was fällt dir auf?
```{r, cache=T}
m_gleichung <- 'y1 ~ 1 + x1 + x2 + x3
                y2 ~ 1 + x1 + x2 + x3
                y3 ~ 1 + x1 + x2 + x3
                y1 ~~ y3
                y2 ~~ y1 + 0*y3'
m_3 <- sem(m_gleichung, 
             data=PoliticalDemocracy)
summary(m_3)
```

### (g)
Du hast jetzr drei SEM Modelle gebaut. Vergleiche die Modelle, wähle das "beste" Modell aus und begründe deine Entscheidung. *Hinweis*: Bei einer Modellauswahl sollte man immer mehr als ein Entscheidungskriterium anschauen. *Vorsicht*: Ist nicht so einfach wie es erst aussieht.

```{r, model1, cache=T}
summary(m_1, fit.measures=TRUE)
summary(m_2, fit.measures=TRUE)
summary(m_3, fit.measures=TRUE)

```
Entscheidungskriterien

 - Model Chi-Squared Test : 
    - M1 : 12.662 (0.005)
    - M2 : 0 ???? (0.000)
    - M3 : 13.981 (0.000)
    
  - CFI/TI :
    - M1 : 1 / 1
    - M2 : 1 / 1
    - M3 : 0.85 / -0.802
    
  
    