---
title: "Übungsklausur"
output: 
  html_document: default
  pdf_document: default
---



## Matrikel-Nr.: (Bitte eintragen!) 

## Platz: (Bitte eintragen!)

---

#### Bitte beachten:

-   Alle Lösungen sind IN das Rmarkdown File zu schreiben.

-   Lese genau, wonach gefragt wird und wie die Lösung anzugeben ist.

-   Für jede Aufgabe ist die maximal zu erreichende Punktzahl gegeben.


#### Zugelassene Hilfsmittel:

-   Ein (auch beidseitig) handschriftlich beschriebenes DIN A4-Blatt.

#### Anzahl der anzugebenden Lösungen

  - Gebe niemals mehrere Lösungsalternativen an. Es wird sonst die erste Antwort genommen.

---

## Anzahl der Aufgaben: 3 (in echter Klausur 4)

## Gesamtpunktzahl: 50

---


# Aufgabe 1 (12 Punkte):

Im folgenden werden Aussagen getroffen welche entweder WAHR oder FALSCH sind.
Bewerte jede Aussage, treffe eine Entscheidung ob diese WAHR oder FALSCH ist.
Wenn die Aussage FALSCH ist, bitte begründe warum.

Jede richtig beantwortete Aufgabe gibt 2 Punkte.

*Beispiel:*
Wahr oder Falsch?

Im Model $y_1 = \alpha + \gamma x_1 + \zeta_1$ $y_1$ steht dafür, dass es nur eine Beobachtung gibt. \newline

**Antwort:** Falsch. Die $1$ in dem Modell steht jeweils für die erste Variable $y$. Wir können in SEM Modellen mehrere $y$-Variablen haben.

---

(a) Der Satz von Bayes berechnet die Wahrscheinlichkeit davon, dass zwei Ereignisse $A$ und $B$ gleichzeitig auftreten. (2 Punkte) 

**Antwort:** 

(b) Du machst zwei Würfelwürfe (Ereignisse $A$ und $B$). Beim ersten Wurf $A$ sind sechs Augen zu sehen, nun ist die marginale Wahrscheinlichkeit für sechs Augen beim zweiten Wurf $1/36$. (2 Punkte)

**Antwort:** 

(c) Wahrscheinlichkeiten können nur Werte zwischen $0$ und $1$ annehmen. (2 Punkte)

**Antwort:** 

(d) Es gibt keine Unterschiede in den Ergebnissen von Kleinst-Quadrate und Maximum-Likelihood Schätzung eines Modells. (2 Punkte)

**Antwort:** 

(e) Bei bayesianischen Modellen wollen wir die Posterior Verteilung berechnen. (2 Punkte)

**Antwort:** 

(f) Strukturgleichungsmodelle sind speziell, denn sie erlauben es als einziges Modellframework Regression durchzuführen. (2 Punkte)

**Antwort:** 

--- 

# Aufgabe 2: Bayesianisches Modell (20 Punkte)

*Setup:*
```{r, cache=TRUE}

```

(a) 
Lese die gegeben Daten `datensatz1.rda`in R ein. (1 Punkt)

```{r, cache=TRUE}

```



(b)
Schaue dir die zu erklärende Variable `y` an. 
Welche Verteilung folgt diese? 
Was bedeutet es für ein bayesianisches Modell? (2 Punkte)

```{r, cache=TRUE}


```

**Antwort:** 


(c)
Gegeben der Daten baue ein einfaches bayesianisches Modell, welche die Variablen `x1`, `x2` und einen Intercept nutzt um `y` zu erklären.
Hierbei nimm an, dass du kein eigenes Wissen über die Daten hast. Wie würdest du die Prior auswählen? Begründe deine Entscheidungen. (8 Punkte)

```{r, cache=TRUE}


```


**Antwort:**


(d)
Ist das Modell konvergiert? Begründe.

```{r,cache=TRUE}


```

**Antwort:** 


(e) 
Nach betrachten der Daten behauptet einer deiner Kommilitonen, dass die Variable `x2` keinerlei Einfluss auf `y` haben sollte.
Untersuche ob Variable `x2` ein Platz im Modell haben sollte oder nicht. Begründe. (4 Punkte)

```{r, cache=TRUE}


```


**Antwort:** 

(f)
Interpretiere die Ergebnisse für die Schätzer der Parameter des Modells was du in (d) ausgewählt hast. (3 Punkte)

```{r, cache=TRUE}

```

**Antwort:**


---

# Aufgabe 3: Strukturgleichungsmodelle (18 Punkte)

*Setup:*

```{r, cache=TRUE}

```

(a) 
Lese den Datensatz `datensatz2.csv` ein. 
(1 Punkt)

```{r, cache=TRUE}

```

(b)
Wir bauen ein Measurement Modell, welche erst einmal aus den erklärenden Variablen $x_1, x_2, x_3, x_4, x_5$ eine neue latente Größe $\xi_1$ erstellt.
Darüberhinaus erstellen wir eine weitere latente Variable $\xi_2$ aus $x_5, x_6$.
Erst einmal nehmen wir keine speziellen Annahmen an über die Covarianz/Correlationen. 
(4 Punkte)

```{r, cache=TRUE}



```



(c)
Nutze die beiden erstellten latenten Variablen aus (b) um das unterstellte `y` zu erklären.
Kommt das selbe Ergebnis dabei raus, wenn du statt den latenten Varialben direkt $x_1, x_2, x_3, x_4, x_5, x_6, x_7$ nutzt ? Begründe.
(4 Punkte)

```{r, cache=TRUE}


```

**Antwort:** 

```{r, cache=TRUE}

```


(d) 
Erstelle das selbe Modell noch einmal, nur unterstelle jetzt, dass es eine implizite Covarianz/Correlation zwischen $x_4$ und $x_6$ gibt.
Baue diese in das neue Modell ein. Vergleiche das Model aus (c) und aus (d), welches dieser Modelle schätzt du als besser geeignet ein?
(9 Punkte)

```{r, cache=TRUE}

```



**Antwort:**

