---
title: "Loesung6"
output: html_document
date: "2023-06-24"
---

```{r setup, include=FALSE}
knitr::opts_chunk$set(echo = TRUE)
library(lavaan)
```

## R Markdown

### a)
Einlesen der Daten `PoliticalDemocracy`.
```{r, cache=T} 
data(PoliticalDemocracy)
```

### b)
Wir bauen ein Measurement Modell, welche erst einmal aus den erklärenden Variablen $x_1, x_2$ und $x_3$ eine neue latente  Größe "misst" die wir `Var1` nennen.
Erst einmal nehmen wir keine speziellen Annahmen an über die Correlationen. 

```{r, cache=T}

model = '# measurement model
         Var1 =~ x1 + x2 + x3'

fit <- sem(model, data = PoliticalDemocracy)
summary(fit, standardized = TRUE)

```

### c)
Wir erweitern nun das erste Modell, um eine weitere Measurement Modellgleichung, welche die Größen $y1 + y2 + y3 + y4$ nutzt um eine weitere neue Größe `Var2` zu bemessen.
Füge dem Modell noch eine Regressions Komponente `y ~ Variable 1 + ... + Variable k` hinzu, bei der du `Var1` nutzt um `Var2` zu erklären.
```{r, cache=T}

model = '# measurement model
         Var1 =~ x1 + x2 + x3
         Var2 =~ y1 + y2 + y3 + y4
         # regression
         Var2 ~ Var1'

fit <- sem(model, data = PoliticalDemocracy)
summary(fit, standardized = TRUE)

```


### d)
Wir erweitern nun das letzte Modell, um noch eine weitere Measurement Modellgleichung, welche die Größen $y5 + y6 + y7 + y8$ nutzt um eine weitere neue Größe `Var3` zu bemessen.
Füge dem Modell noch eine Regressions Komponente `y ~ Variable 1 + ... + Variable k` hinzu, bei der du `Var1` und `Var2` nutzt um `Var3` zu erklären.

```{r, cache=T}

model = '# measurement model
         Var1 =~ x1 + x2 + x3
         Var2 =~ y1 + y2 + y3 + y4
         Var3 =~ y5 + y6 + y7 + y8
         # regression
         Var2 ~ Var1
         Var3 ~ Var1 + Var2'

fit <- sem(model, data = PoliticalDemocracy)
summary(fit, standardized = TRUE)

```


### e)
Wir erweitern nun das letzte Modell, um noch eine explizite residuale Korrelationsstruktur.
Unterstellte hierbei die folgende Korrelationsstruktur zwischen:

  - `y1` und `y5`
  - `y2` und `y4` und `y6`
  - `y3` und `y7`
  - `y4` und `y8`
  - `y5` und `y8`


```{r, cache=T}

model <- '# measurement model
          ind60 =~ x1 + x2 + x3
          dem60 =~ y1 + y2 + y3 + y4
          dem65 =~ y5 + y6 + y7 + y8
          # regressions
          dem60 ~ ind60
          dem65 ~ ind60 + dem60
          # residual correlations
          y1 ~~ y5
          y2 ~~ y4 + y6
          y3 ~~ y7
          y4 ~~ y8
          y6 ~~ y8'

fit2 <- sem(model, data = PoliticalDemocracy)
summary(fit2, standardized = TRUE)

```


### f)
Vergleiche die Modelle aus d) und e). Wenn du dich für ein Modell entscheiden müsstest, welches würdest du nehmen? 
Begründe wieso?

```{r, cache=T}

AIC(fit, fit2)

```