---
title: "Lösung Zettel 3"
output:
  pdf_document: default
  html_document: default
date: "2023-06-02"
---

```{r setup, include=FALSE}
knitr::opts_chunk$set(echo = TRUE)
```

## Aufgabe 1

### Libraries
```{r, message=FALSE}
set.seed(42)
library(dplyr)
library(bcogsci)
library(brms)
library(lme4)
```

### Laden der Daten
```{r, cache=TRUE}
data("sleepstudy")
```

### (a) 
Schaue dir die Daten im Datenssatz an. Welche Verteilung würdest du für die Reaktionszeit unterstellen? Gegeben der Daten welche Prior würdest du auswählen? $(\textit{Hinweis: Es gibt nicht die EINE richtige Antwort})$

```{r, loesung_1a}
summary(sleepstudy)
mean(sleepstudy$Reaction); sd(sleepstudy$Reaction)
par(mfrow = c(1, 2)) # zwei Grafiken in einer Figure
hist(sleepstudy$Reaction)
plot(sleepstudy$Reaction)
```

- die zu erklärende Variable scheint normalverteilt zu sein.
- ein gaussian prior scheint sinnvoll zu sein.

### (b)
Fitte ein Intercept Model und ein Model welches die Tage als erklärende Variable in das Model mit aufnimmt. Vergleiche beide Modelle, welches scheint besser zu sein?

```{r, loesung_1b_1, message=FALSE, cache=TRUE, results='hide', warning=FALSE}
m_b1 = brm(Reaction ~ 1,
          family = gaussian(),
          data = sleepstudy,
          prior = c(prior(normal(300, 100), class = Intercept),
                    prior(normal(0, 60), class = sigma)))

m_b1

plot(m_b1)

```

```{r, loesung_1b_2, message=FALSE, cache=TRUE, results='hide', warning=FALSE}
m_b2 = brm(Reaction ~ 1 + Days,
          family = gaussian(),
          data = sleepstudy,
          prior = c(prior(normal(300, 100), class = Intercept),
                    prior(normal(0, 60), class = sigma),
                    prior(normal(4.5, 3), class = b, coef = Days)))

m_b2

plot(m_b2)
```

### (c) - (d)
In den Daten ist die Variable `Subject` enthalten. Wir haben also wiederholte Messungen. 
Wie würdest du damit umgehen? Wie angebracht sind die bisherigen Modelle, wenn du bedenkst, dass es wiederholte Messungen gibt?

```{r, loesung_1c1}
test = aggregate(sleepstudy$Reaction, list(sleepstudy$Subject), FUN=sd)    # SD pro Gruppe
mean(test$x); sd(sleepstudy$Reaction)
```

```{r, loesung_1c_2, message=FALSE, cache=TRUE, results='hide', warning=FALSE}
m_c1 = brm(Reaction ~ 1 + Days + (1 | Subject),
          family = gaussian(),
          data = sleepstudy,
          prior = c(prior(normal(300, 100), class = Intercept),
                    prior(normal(0, 60), class = sigma),
                    prior(normal(4.5, 3), class = b, coef = Days),
                    prior(normal(0, 60), class = sd, coef = Intercept, group = Subject)))

m_c1

plot(m_c1)
```

---

## Aufgabe 2



### (a)
```{r, cache=TRUE}
library(bcogsci)
data("df_stroop")

df_stroop = df_stroop %>%
  mutate(c_cond = if_else(condition == 'Incongruent', 1, -1))

```

```{r}
hist(df_stroop$c_cond)
```

```{r, loesung_2d, message=FALSE, cache=TRUE, results='hide', warning=FALSE}

m_2a <- brm(RT ~ c_cond + (c_cond | subj),
  family = lognormal(),
  prior =
    c(
      prior(normal(6, 1.5), class = Intercept),
      prior(normal(0, .01), class = b),
      prior(normal(0, 1), class = sigma),
      prior(normal(0, 1), class = sd),
      prior(lkj(2), class = cor)
    ),
  data = df_stroop
)
m_2a
plot(m_2a)
posterior_summary(m_2a, variable = "b_c_cond")
```